# 陈版主想咨询下，关于现金流量表的问题

提问人：oyyc2018 时间：2022-04-12 20:54:52
1 、对于在建工程人员工资，之前搜到是计入购建固定资产、无形资产和其他长期资产支付的现金流里面，那么想问的是，其中个人所得税的部分，是跟着工资走，还是单独计入支付职工和为职工支付？
2 、就是企业将一些日常费用计入了在建工程，那么这部分费用，的现金流是跟着在建工程走，还是计入经营活动（先不考虑是不是应该计入当期损益。。我倒是想计入当期损益，企业不干）

回答人：chenyiwei
1 、个人所得税是从工资薪金中扣减的。由于这部分工资整体计入“购建固定资产、无形资产和其他长期资产支付的现金”，相应地个人所得税也是体现在该项目中。
2 、正常情况下应将日常费用计入当期损益，相应的现金流属于经营活动流出。如果因金额不重大而接受了将其资本化的会计处理，则其对应的现金流也属于投资活动。